---
title: "SiFa_1"
author: "Lin, DD, JOJO, David"
date: "2020/4/4"
output: html_document
---
###共同項目
##讀資料和讀套件
```{r setup, include=FALSE}
library(tidyverse)
library(lubridate)
library(scales)
library(plotly)
library(googleVis)
DA1 <- read_csv("sifa_a.csv")
DS1 <- read_csv("sifa_s.csv")
```

##諮詢名單整理
```{r}
DA2 <- DA1 %>% select(ID, name, gender, listofcompanies, residence, channel, consultant, country, Status, referrals, datelast)
DA2 <- transform(DA2, gender = as.factor(gender), listofcompanies = as.factor(listofcompanies), consultant = as.factor(consultant), country = as.factor(country), referrals = as.factor(referrals))

table(DA2$residence) %>% prop.table()

#縣市尺度縮減
DA2$residence[DA2$residence %in% c("其他","大陸","苗栗縣","彰化縣","南投縣","屏東縣","基隆市","雲林縣","嘉義縣","嘉義縣","宜蘭縣","嘉義市","臺東縣",'日本','澎湖縣')] <- "全部其他"
DA2$residence[DA2$residence %in% c('新竹市', '新竹縣', '新竹縣市')] <- '新竹縣市'
DA2$residence[DA2$residence == '臺南市'] = 'Tainan'
DA2$residence[DA2$residence == '桃園市'] = 'Taoyuan'
DA2$residence[DA2$residence == '高雄市'] = 'Kaohsiung'
DA2$residence[DA2$residence == '新北市'] = 'NewTaipei'
DA2$residence[DA2$residence == '新竹縣市'] ='Hsinchu'
DA2$residence[DA2$residence == '臺中市'] = 'Taichung'
DA2$residence[DA2$residence == '臺北市'] = 'Taipei'
DA2$residence[DA2$residence == '花蓮縣'] = 'Hualien'
DA2$residence[DA2$residence == '全部其他'] = 'Other'


#來源尺度縮減
DA2$Status[DA2$Status %in% c('已報名', '已報名')] <- "成功"
DA2$Status[DA2$Status %in% c('諮詢中', '放棄', '未聯繫', '可疑名單')] <- "失敗"

#來源尺度縮減
DA2$channel[DA2$channel %in% c('活動通','部落客','網路廣告','公務出差','文宣海報','企業合作', '遊學說明會','聯盟網','舊生轉介紹','其他')] <- "其它"
DA2$channel[DA2$channel %in% c('Google搜尋', 'Yahoo搜尋')] <- "網路搜尋"
DA2$channel[DA2$channel %in% c('來電', '來店')] <- "直接找來"
```

##諮詢成交整理
```{r}
DS2 <- DS1 %>% select(ID, name, gender, age, channel, consultant, birthplace, residence, marriage, area, school, daylast, day1, weeks)
table(DS2$residence) %>% prop.table()

#尺度縮減
DS2$residence[DS2$residence == '台中市'] <- '臺中市'
DS2$residence[DS2$residence == '台北市'] <- '臺北市'
DS2$residence[DS2$residence == '台南市'] <- '臺南市'
DS2$residence[DS2$residence %in% c("其他","大陸","苗栗縣","彰化縣","南投縣","屏東縣","基隆市","雲林縣","嘉義縣","嘉義縣","宜蘭縣","嘉義市","臺東縣",'日本','澎湖縣')] <- "全部其他"
DS2$residence[DS2$residence %in% c('新竹市', '新竹縣', '新竹縣市')] <- '新竹縣市'
DS2$residence[DS2$residence == '臺南市'] = 'Tainan'
DS2$residence[DS2$residence == '桃園市'] = 'Taoyuan'
DS2$residence[DS2$residence == '高雄市'] = 'Kaohsiung'
DS2$residence[DS2$residence == '新北市'] = 'NewTaipei'
DS2$residence[DS2$residence == '新竹縣市'] ='Hsinchu'
DS2$residence[DS2$residence == '臺中市'] = 'Taichung'
DS2$residence[DS2$residence == '臺北市'] = 'Taipei'
DS2$residence[DS2$residence == '花蓮縣'] = 'Hualien'
DS2$residence[DS2$residence == '全部其他'] = 'Other'

#來源尺度縮減
DS2$channel[DS2$channel %in% c('活動通','部落客','網路廣告','公務出差','文宣海報','企業合作', '遊學說明會','聯盟網','舊生轉介紹','其他', 'PTT', '同業請新飛代送','舊生續報', '親友介紹|舊生續報|Google搜尋|Yahoo搜尋|Facebook|網路廣告|文宣海報|報章雜誌|學校訊息|業務代表|舊生轉介紹|遊學說明會|線上英文轉介紹|企業合作|部落客|聯盟網|活動通|Line@|PTT|其他|旅展|來電|來店|公務出差')] <- "其它"
DS2$channel[DS2$channel %in% c('Google搜尋', 'Yahoo搜尋')] <- "網路搜尋"
DS2$channel[DS2$channel %in% c('來電', '來店')] <- "直接找來"
DS2$channel[DS2$channel %in% c('展覽', '旅展')] <- "旅展"
```
```{r}
table(DS2$channel) %>% prop.table() %>% round(2)
table(DA2$channel) %>% prop.table() %>% round(2)
```

###宗麟區

```{r}
P_A_total <- DA2 %>% 
  mutate(daylast_month = floor_date(datelast, 'month')) %>% 
  select(name, gender, residence, channel, daylast_month) %>% 
  filter(channel != '網路名單') %>%
  group_by(daylast_month) %>% summarise(n_total= n()) %>%
ggplot(aes(x = daylast_month, y = n_total)) +
geom_line()+scale_x_date(date_labels = "%m/%Y")
```

##性別來源折線圖
```{r}
par(mar=c(10,3,4,2),cex=0.8)
table(DA2$gender) %>% barplot(las=1, main="Gender", , ylim = c(0, 400))

P_A_gender <- DA2 %>% 
  mutate(daylast_month = floor_date(datelast, 'month')) %>% 
  select(name, gender, residence, channel, daylast_month) %>% 
  filter(channel != '網路名單') %>%
  group_by(daylast_month, gender) %>% 
  summarise(n_gender= n()) %>%
ggplot(aes(x = daylast_month, y = n_gender, col = gender) ) +
geom_line()+scale_x_date(date_labels = "%m/%Y")
```

##頻道來源折線圖
```{r}
#統計來源
table(DA2$channel) %>% prop.table() %>% round(2) 
table(DA2$channel) %>% prop.table() %>% round(2) %>% sort(T) %>% cumsum()

P_A_channel <- DA2 %>% 
  mutate(daylast_month = floor_date(datelast, 'month')) %>% 
  select(name, gender, residence, channel, daylast_month) %>% 
  group_by(daylast_month, channel) %>% summarise(n_channel= n()) %>%
ggplot(aes(x = daylast_month, y = n_channel, col = channel) ) +
geom_line()+scale_x_date(date_labels = "%m/%Y")
```

##Status
```{r}
#統計來源
table(DA2$consultant) %>% prop.table() %>% round(2) 
table(DA2$consultant) %>% prop.table() %>% round(2) %>% sort(T) %>% cumsum()

#分析顧問諮詢量
P_A_consulatant <- DA2 %>% 
  mutate(daylast_month = floor_date(datelast, 'month')) %>% 
  select(name, gender, residence, channel, daylast_month, consultant) %>% 
  filter(channel != '網路名單') %>% group_by(daylast_month, consultant) %>% summarise(n_consultant= n()) %>%
ggplot(aes(x = daylast_month, y = n_consultant, col = consultant) ) +
geom_line(size = .1) +scale_x_date(date_labels = "%m/%Y")
```
##成交機率分析
```{r}
#統計來源
table(DA2$Status, DA2$channel) %>% prop.table(margin = 2) %>% round(2) 
table(DA2$Status) %>% prop.table() %>% round(2) %>% sort(T) %>% cumsum()



P_A_Status <- DA2 %>% 
  mutate(daylast_month = floor_date(datelast, 'month')) %>% 
  select(name, gender, residence, channel, daylast_month, consultant, Status) %>% 
  filter(channel != '網路名單') %>%
group_by(daylast_month, Status, residence) %>% summarise(n_Status= n()) %>%
ggplot(aes(x = daylast_month, y = n_Status, col = Status) ) +
geom_line()+scale_x_date(date_labels = "%m/%Y")
```

##動態泡泡圖_縣市
```{r}
DS2$value[DS2$weeks <= 4] = 1
DS2$value[DS2$weeks > 4 & DS2$weeks <= 8] = 2
DS2$value[DS2$weeks > 8] = 3
DS2$day1 <- as.Date(DS2$day1)

A <- DS2 %>% mutate(daylast_month = floor_date(day1, 'month')) %>% group_by(residence, daylast_month) %>% summarise(value = sum(value)/n()) %>% filter(daylast_month >= as.Date('2019-10-01'))


X <- DA2 %>% 
  mutate(daylast_month = floor_date(datelast, 'month')) %>% 
  select(ID, residence, daylast_month, Status, channel) %>% 
  filter(channel != '網路名單') %>%
group_by(daylast_month, residence, Status)%>% summarise(n_s = n()) %>% ungroup() %>% filter(Status == '成功') %>% select('residence','daylast_month', 'n_s')

Y <- DA2 %>% 
  mutate(daylast_month = floor_date(datelast, 'month')) %>% 
  select(ID, residence, daylast_month, Status, channel) %>% 
  filter(channel != '網路名單') %>%
group_by(residence,daylast_month)%>% summarise(n_total = n()) 

Z <-left_join(Y, X, by = c('residence','daylast_month')) %>% mutate(sr = n_s/n_total)
Z <- left_join(Z, A, by = c('residence','daylast_month'))
#Z$residence[is.na(Z$residence)] = '未知'
Z$sr[is.na(Z$sr)] = 0
Z$n_s[is.na(Z$n_s)] = 0
Z$value[is.na(Z$value)] = 0
#Z$residence <- as.factor(Z$residence)

Z1 <- Z %>% filter(daylast_month == as.Date('2019-10-01')) 
Z2 <- Z %>% filter(daylast_month == as.Date('2019-11-01'))
Z3 <- Z %>% filter(daylast_month == as.Date('2019-12-01'))
Z4 <- Z %>% filter(daylast_month == as.Date('2020-01-01'))
Z5 <- Z %>% filter(daylast_month == as.Date('2020-02-01'))

ggplot(Z1, aes(x=n_total, y=sr, col=residence)) +
  geom_point(aes(size=log(value))) + xlim(0,70) + ylim(0, 1)
ggplot(Z2, aes(x=n_total, y=sr, col=residence)) +
  geom_point(aes(size=log(value))) + xlim(0,70)+ ylim(0,1)
ggplot(Z3, aes(x=n_total, y=sr, col=residence)) +
  geom_point(aes(size=log(value))) + xlim(0,70)+ ylim(0,1)
ggplot(Z4, aes(x=n_total, y=sr, col=residence)) +
  geom_point(aes(size=log(value))) + xlim(0,70)+ ylim(0,1)
ggplot(Z5, aes(x=n_total, y=sr, col=residence)) +
  geom_point(aes(size=log(value))) + xlim(0,70)+ ylim(0,1)

```


```{r}
A = expand.grid(unique(Z$residence), unique(Z$daylast_month)) %>% 
  as.data.frame %>% 
  setNames(c("residence","daylast_month"))
Z = left_join(A,Z)
Z[is.na(Z)] = 0
```



```{r}
table(Z$residence, Z$daylast_month)
```

```{r}
  gvisMotionChart(Z,idvar ='residence', timevar = 'daylast_month') %>% plot
```

##動態泡泡圖_頻道
```{r}
DS2$value[DS2$weeks <= 4] = 1
DS2$value[DS2$weeks > 4 & DS2$weeks <= 8] = 2
DS2$value[DS2$weeks > 8] = 3
DS2$day1 <- as.Date(DS2$day1)

B <- DS2 %>% mutate(daylast_month = floor_date(day1, 'month')) %>% group_by(channel, daylast_month) %>% summarise(value = sum(value)/n()) %>% filter(daylast_month >= as.Date('2019-10-01'))


C <- DA2 %>% 
  mutate(daylast_month = floor_date(datelast, 'month')) %>% 
  select(ID, residence, daylast_month, Status, channel) %>% 
  filter(channel != '網路名單') %>%
group_by(daylast_month, channel, Status)%>% summarise(n_s = n()) %>% ungroup() %>% filter(Status == '成功') %>% select('channel','daylast_month', 'n_s')

D <- DA2 %>% 
  mutate(daylast_month = floor_date(datelast, 'month')) %>% 
  select(ID, channel, daylast_month, Status, channel) %>% 
  filter(channel != '網路名單') %>%
group_by(channel,daylast_month)%>% summarise(n_total = n()) 

E <-left_join(D, C, by = c('channel','daylast_month')) %>% mutate(sr = n_s/n_total)
E <- left_join(E, B, by = c('channel','daylast_month'))
#Z$channel[is.na(Z$channel)] = '未知'
E$sr[is.na(E$sr)] = 0
E$n_s[is.na(E$n_s)] = 0
E$value[is.na(E$value)] = 0
#Z$residence <- as.factor(Z$residence)
```

```{r}
F = expand.grid(unique(E$channel), unique(E$daylast_month)) %>% 
  as.data.frame %>% 
  setNames(c("channel","daylast_month"))
E = left_join(F,E)
E[is.na(E)] = 0
```



```{r}
table(E$channel, E$daylast_month)
```

```{r}
  gvisMotionChart(E,idvar ='channel', timevar = 'daylast_month') %>% plot
```

Z1 <- Z %>% filter(daylast_month == as.Date('2019-10-01')) 
Z2 <- Z %>% filter(daylast_month == as.Date('2019-11-01'))
Z3 <- Z %>% filter(daylast_month == as.Date('2019-12-01'))
Z4 <- Z %>% filter(daylast_month == as.Date('2020-01-01'))
Z5 <- Z %>% filter(daylast_month == as.Date('2020-02-01'))

ggplot(Z1, aes(x=n_total, y=sr, col=residence)) +
  geom_point(aes(size=log(value))) + xlim(0,70) + ylim(0, 1)
ggplot(Z2, aes(x=n_total, y=sr, col=residence)) +
  geom_point(aes(size=log(value))) + xlim(0,70)+ ylim(0,1)
ggplot(Z3, aes(x=n_total, y=sr, col=residence)) +
  geom_point(aes(size=log(value))) + xlim(0,70)+ ylim(0,1)
ggplot(Z4, aes(x=n_total, y=sr, col=residence)) +
  geom_point(aes(size=log(value))) + xlim(0,70)+ ylim(0,1)
ggplot(Z5, aes(x=n_total, y=sr, col=residence)) +
  geom_point(aes(size=log(value))) + xlim(0,70)+ ylim(0,1)


###丁丁區
##訪談縣市來源分析
```{r}
#縣市來源直方圖
table(DA2$residence) %>% prop.table() %>% round(2) 
table(DA2$residence) %>% prop.table() %>% round(2) %>% sort(T) %>% cumsum()

par(mar=c(10,3,4,2),cex=0.8)
table(DA2$residence) %>% sort(T) %>% barplot(las = 2)
```

```{r}
table(DA2$residence) %>% prop.table() %>% round(2) %>% sort(T) %>% cumsum()

#畫圖
P_A_residence <- DA2 %>% 
  mutate(daylast_month = floor_date(datelast, 'month')) %>% 
  select(name, gender, residence, channel, daylast_month) %>% 
  group_by(daylast_month, residence) %>%
  filter(channel != '網路名單') %>%
  summarise(n_residence= n()) %>%
ggplot(aes(x = daylast_month, y = n_residence, col=residence)) +
geom_line()+scale_x_date(date_labels = "%m/%Y")
```


###JOJO區
```{r}
#統計來源
table(DS2$school) %>% prop.table() %>% round(2) 
table(DS2$school) %>% prop.table() %>% round(2) %>% sort(T) %>% cumsum()

#來源尺度縮減
DS2$school[DS2$school %in% c('SMEAG-SPARTA','SOP','TAKA HARI','BOC','C2','CDU','CEA','CELLA-Uni','CG-Sparta','CIJ-SPARTA','CIP','CNN','EEC','EG','Genius','IMS-Ayala','MeRise','MK','OKEA','QQ-IT PARK','WALES')] <- "其它"
DA2$channel[DA2$channel %in% c('Google搜尋', 'Yahoo搜尋')] <- "網路搜尋"
DA2$channel[DA2$channel %in% c('來電', '來店')] <- "直接找來"

P_S_school <- DS2 %>% 
  mutate(daylast_month = floor_date(daylast, 'month')) %>% 
>>>>>>> 70fad9660cf8e623d126ce75d56e3f7af40dde93
  select(name, gender, residence, channel, daylast_month, school) %>% 
  group_by(daylast_month, school) %>% summarise(n_school= n()) %>%
ggplot(aes(x = daylast_month, y = n_school, col = school) ) +
geom_line()+scale_x_date(date_labels = "%m/%Y")+
  scale_x_date(date_labels = "%m/%Y", breaks  = date_breaks("2 month"))
```

```{r}
#先改顧客價值
DS2$channel[DS2$channel %in%  c('親友介紹|舊生續報|Google搜尋|Yahoo搜尋|Facebook|網路廣告|文宣海報|報章雜誌|學校訊息|業務代表|舊生轉介紹|遊學說明會|線上英文轉介紹|企業合作|部落客|聯盟網|活動通|Line@|PTT|其他|旅展|來電|來店|公務出差', '展覽', '活動通', '同業請新飛代送', 'PTT', '舊生續報', '學校訊息', '遊學說明會', '部落客', '企業合作')] <- "其它"
DS2$channel[DS2$channel %in% c('Google搜尋', 'Yahoo搜尋')] <- "網路搜尋"
DS2$channel[DS2$channel %in% c('來電', '來店')] <- "直接找來"
DS2$value[DS2$weeks <= 4] = 1
DS2$value[DS2$weeks > 4 & DS2$weeks <= 8] = 2
DS2$value[DS2$weeks > 8] = 3
DS2$cost[DS2$channel== 'Facebook'] = 3
DS2$cost[DS2$channel== 'Line@'] = 3
DS2$cost[DS2$channel== '公務出差'] = 3
DS2$cost[DS2$channel== '其他'] = 3
DS2$cost[DS2$channel== '其它'] = 3
DS2$cost[DS2$channel== '旅展'] = 3
DS2$cost[DS2$channel== '業務代表'] = 3
DS2$cost[DS2$channel== '舊生轉介紹'] = 3
DS2$cost[DS2$channel== '網路廣告'] = 3
DS2$cost[DS2$channel== '網路搜尋'] = 2
DS2$cost[DS2$channel== '直接找來'] = 2
DS2$cost[DS2$channel== '親友介紹'] = 1

DS2 %>% group_by(school) %>% mutate(
  cus.value = sum(value) /n(),
  cus.fre = n(),
  cus.cost = sum(cost) / n(),
  cus.income = cus.value * cus.fre
) %>%
  ggplot(aes(y=cus.cost, x=cus.value)) +
  geom_point(aes(col=school, size=cus.income), alpha=0.5) +
  geom_text(aes(label=school)) +
  scale_size(range=c(5,25)) +
  theme_bw() + theme(legend.position="none") +
  ggtitle("學校區隔特徵 (泡泡大小:收入)") + 
  ylab("平均價值") + xlab("平均成本")
```


###茶葉區
##客戶年齡分析
```{r}
#年齡分佈&折線圖
DS2 <- DS2 %>% mutate(agelist = cut_width(x = age, width = 15, boundary = 0, closed ="left"))
table(DS2$agelist)  
plot(DS2$agelist)

P_S_age <- DS2 %>% 
  mutate(daylast_month = floor_date(daylast, 'month')) %>% 
  select(name, gender, residence, channel, daylast_month, agelist)%>%
  group_by(daylast_month, agelist) %>%
  filter(channel != '網路名單') %>%
  summarise(n_agelist= n()) %>%
ggplot(aes(x = daylast_month, y = n_agelist, col=agelist)) +
geom_line()+scale_x_date(date_labels = "%m/%Y", breaks  = date_breaks("2 month"))
```


##客戶的來源
```{r}
#統計來源
table(DS2$channel) %>% prop.table() %>% round(2)%>% sort(T) 
table(DS2$channel) %>% prop.table() %>% round(2) %>% sort(T) %>% cumsum()

#來源尺度縮減
DS2$channel[DS2$channel %in%  c('親友介紹|舊生續報|Google搜尋|Yahoo搜尋|Facebook|網路廣告|文宣海報|報章雜誌|學校訊息|業務代表|舊生轉介紹|遊學說明會|線上英文轉介紹|企業合作|部落客|聯盟網|活動通|Line@|PTT|其他|旅展|來電|來店|公務出差', '展覽', '活動通', '同業請新飛代送', 'PTT', '舊生續報', '學校訊息', '遊學說明會', '部落客', '企業合作')] <- "其它"
DS2$channel[DS2$channel %in% c('Google搜尋', 'Yahoo搜尋')] <- "網路搜尋"
DS2$channel[DS2$channel %in% c('來電', '來店')] <- "直接找來"

#畫圖
P_S_channel <- DS2 %>% 
  mutate(daylast_month = floor_date(day1, 'month')) %>% 
  select(name, gender, residence, channel, daylast_month) %>% 
  group_by(daylast_month, channel) %>% summarise(n_channel= n()) %>%
ggplot(aes(x = daylast_month, y = n_channel, col = channel) ) +
geom_line()+scale_x_date(date_labels = "%m/%Y")
```

##成功總數
```{r}
P_S_total <- DS2 %>% 
  mutate(daylast_month = floor_date(day1, 'month')) %>% 
  select(name, gender, residence, channel, daylast_month) %>% 
  group_by(daylast_month) %>% 
  summarise(n_total= n()) %>%
  ggplot(aes(x = daylast_month, y = n_total)) + 
  geom_line()+
  scale_x_date(date_labels = "%m/%Y", breaks  = date_breaks("2 month"))
```

##顧客價值
```{r}
DS2$value[DS2$weeks <= 4] = 'low'
DS2$value[DS2$weeks > 4 & DS2$weeks <= 8] = 'mid'
DS2$value[DS2$weeks > 8] = 'high'
table(DS2$value) %>% prop.table() %>% round(2)%>% sort(T)
table(DS2$value, DS2$channel)%>% prop.table(margin = 2) %>% round(2)
table(DS2$value, DS2$residence)%>% prop.table(margin = 2) %>% round(2)
table(DS2$value, DS2$gender)%>% prop.table(margin = 2) %>% round(2)
table(DS2$value, DS2$agelist)%>% prop.table(margin = 2) %>% round(2)
table(DS2$value, DS2$school) %>% round(2)
table(DS2$value, DS2$consultant) %>% prop.table(margin = 2)%>% round(2)
table(DS2$residence, DS2$consultant)
```



###成品區
```{r}
ggplotly(P_A_channel)
ggplotly(P_S_school)
ggplotly(P_S_age)
ggplotly(P_A_residence)
ggplotly(P_A_consulatant)
ggplotly(P_S_channel)
P_A_Status
P_A_total
P_S_total
P_A_gender
```